【裁判字號】    90,上訴,173
【裁判日期】    900321
【裁判案由】    妨害兵役
【裁判全文】
臺灣高等法院臺中分院刑事判決                      九十年度上訴字第一七三號
    上  訴人即
    被      告  乙○○
右上訴人因妨害兵役案件，不服臺灣臺中地方法院八十九年度訴字第二六九一號中華
民國八十九年十二月十一日第一審判決（起訴案號：臺灣臺中地方法院檢察署八十九
年度偵字第一六五三四號），提起上訴，本院判決如左：
      主  文
上訴駁回。
      事  實
一、乙○○前曾於民國（下同）八十六年間，因違反麻醉藥品管理條例案件，經台灣
    台中地方法院判處有期徒刑三月確定，於八十六年二月二十一日易科罰金執行完
    畢，復於八十八年間，再因犯竊盜罪，經同院判處有期徒刑九月確定，甫於八十
    九年三月廿四日執行完畢，詎仍不知悔改，明知其係八十九年度臨召回役應召員
    ，且其應於八十九年八月一日下午四時至宜蘭縣礁溪陸軍明德班接受臨時召集之
    案回八七六七號召集令，已由其父親劉金隴於八十九年七月二十六日到台中縣團
    管區司令部領取，其父親劉金隴除將此情告知乙○○之外，並已將上開召集令於
    應入營期日前轉交給乙○○，詎乙○○明知此情，竟意圖避免上開臨時召集，而
    無故逾入營期限二日。
二、案經台中縣團管區司令部移送臺灣台中地方法院檢察署檢察官偵查起訴。
    理  由
一、訊據上訴人即被告乙○○（以下簡稱為被告）對於伊之上開已收受臨時召集令，
    而未如期到宜蘭陸軍礁溪明德班接受臨時召集之事實，已於偵、審中均坦承不諱
    ，核與其父親劉金隴於原審法院訊問時，所證述之情節相符，復有召集令受領回
    執附卷可憑。被告於本院審理時，雖辯稱：當日伊有到礁溪去，但因火車之班次
    而遲到，才未前往報到等情。惟被告當天如有前往，縱有遲到，亦儘可入營補辦
    報到手續，豈會原車返回，並如其於原審法院審理時所供，經一個月後才到團管
    區詢問？又被告於原審法院審理時，供稱當日因感冒身體不舒服，因而不進入營
    區報到乙情，亦與其父親劉金隴於原審法院訊問時，證稱當日被告因之前受傷腦
    中有積血，可能害怕才引起頭暈，就沒有進去報到等情不符。被告上開所辯，復
    無證據足以證明，所辯顯難採信。被告既已事先知悉上開臨時召集之事實，詎其
    並無正當理由，而無故逾入營期限二日，其有意圖避免上開臨時召集之事證甚明
    。被告之犯行堪以認定。
二、核被告所為，係犯妨害兵役治罪條例第六條第五款之罪。查被告曾於八十六年間
    ，因違反麻醉藥品管理條例案件，經台灣台中地方法院判處有期徒刑三月確定，
    於八十六年二月二十一日易科罰金執行完畢，復於八十八年間再犯竊盜罪，經同
    院判處有期徒刑九月確定，並於八十九年三月二十四日執行完畢，以上事實有台
    灣台中地方法院檢察署刑案資料查註紀錄表及本院被告全國前案紀錄表各乙紙在
    卷可稽。被告於受此有期徒刑之執行完畢之後，五年以內再犯有期徒刑以上之本
    罪，為累犯，應依刑法第四十七條規定加重其刑。原審法院因而審酌被告之犯罪
    動機、所為對政府兵役制度之管理所生危害、及其犯罪後之態度等一切犯罪情狀
    ，並依據刑事訴訟法第二百九十九條第一項前段、妨害兵役治罪條例第六條第五
    款、第二十六條，刑法第十一條前段、第四十七條等規定，量處被告有期徒刑八
    月，並依妨害兵役治罪條例第二十六條定，宣告褫奪公權一年，其認事用法均無
    不合，量刑亦屬妥適。被告上訴否認犯罪及指謫原審判決量刑過重，為無理由，
    其上訴應予駁回。
三、據上論斷，應依刑事訴訟法第三百六十八條，判決如主文。
本案經檢察官甲○○到庭執行職務。
中      華      民      國    九十      年      三      月     二十一   日
                              臺灣高等法院臺中分院刑事第三庭
                                    審判長法  官  方  艤  駐
                                          法  官  胡  忠  文
                                          法  官  廖  柏  基
右正本證明與原本無異。
如不服本判決應於收受送達後十日內向本院提出上訴書狀，其未敘述上訴之理由者並
得於提起上訴後十日內向本院補提理由書（均須按他造當事人之人數附繕本）。
                                          書記官  柯  孟  伶
中      華      民      國    九十      年      三      月     二十二   日
附錄：論罪科刑法條
妨害兵役治罪條例第六條
(避免動員或臨時召集罪)
意圖避免動員召集或臨時召集，而有左列行為之一者，處六月以上、五年以下有期徒
刑：
五、應受召集，無故逾入營期限二日者。
      Ａ


司法院資訊處製作；財團法人民間司法改革基金會備份。
